臺灣高等法院臺南分院刑事判決
110年度上訴字第1097號
上  訴  人  
即  被  告  林哲寬


上列上訴人因違反槍砲彈藥刀械管制條例案件，不服臺灣臺南地
方法院110年度訴字第36號中華民國110年9月6日第一審判決（起
訴案號：臺灣臺南地方檢察署109年度偵字第16905號），提起上
訴，本院依簡式審判程序審理，判決如下：
    主  文
上訴駁回。
    事  實
一、林哲寬明知金屬槍管足以供組裝為可發射子彈具有殺傷力槍
    枝之槍枝主要組成零件，及知悉可擊發而有殺傷力之子彈，
    均係槍砲彈藥刀械管制條例所列管之違禁物品，非經中央主
    管機關許可，不得持有，竟於民國106年至107年間，透過網
    際網路，陸續自露天拍賣網站不詳賣家購入足供組成具殺傷
    力槍械，屬公告之槍枝主要組成零件且已貫通之金屬槍管2
    支及由口徑0mm制式空包彈組合直徑約0.0mm金屬彈頭而成具
    有殺傷力之子彈7顆，並未經許可而持有之。嗣員警於109年
    9月4日13時許，持法院核發之搜索票，前往林哲寬當時位於
    臺南市○區○○路000巷0弄0號住處執行搜索，當場扣得上揭已
    貫通之金屬槍管2支及具有殺傷力之子彈7顆，始查悉上情。
二、案經桃園市政府警察局龍潭分局移送臺灣臺南地方檢察署檢
    察官偵查起訴。
    理  由
壹、程序事項：
　　本件被告林哲寬所犯者，非為死刑、無期徒刑、最輕本刑為
    3年以上有期徒刑之罪，亦非高等法院管轄第一審案件，被
    告於審理中，就被訴事實為有罪之陳述（本院卷第58頁），
    經審判長依法告知其簡式審判程序之旨，並聽取當事人之意
    見後，依刑事訴訟法第273 條之1 第1 項之規定，裁定進行
    簡式審判程序。且依刑事訴訟法第273 條之2 規定，不受同
    法第159 條第1 項、第161 條之2 、第161 條之3 、第163 
    條之1 及第164 條至第170 條所規定證據能力認定及調查方
    式之限制，合先敘明。
貳、實體事項：
一、認定事實所憑之證據及理由：　　
    上揭犯罪事實，迭據被告林哲寬於警詢、偵查及原審、本院
    審理中均坦承不諱，並有臺灣臺南地方法院109年聲搜字第9
    72號搜索票、桃園市政府警察局龍潭分局偵查隊搜索、扣押
    筆錄、扣押物品目錄表各1份、槍枝與槍管照片6張、現場照
    片12張及露天拍賣網頁列印資料5張等在卷可稽，復有扣案
    之金屬槍管2支、子彈7顆可佐。而該扣案之子彈7顆，經送
    請內政部警政署刑事警察局鑑定結果，認均係非制式子彈，
    由口徑0mm制式空包彈組合直徑約0.0mm金屬彈頭而成，採樣
    2顆試射，均可擊發，認具殺傷力，有內政部警政署刑事警
    察局109年11月5日刑鑑字第0000000000號鑑定書1份附卷可
    憑（偵卷第51-62頁）；另扣案之槍管2枝經送鑑定，認均係
    已貫通之金屬槍管，屬公告之槍砲主要組成零件，亦有內政
    部109年11月16日內授警字第1090873477號函1份存卷可參（
    偵卷第67-73頁），足徵被告任意性之自白確與事實相符，
    應可採信，從而本件事證明確，被告犯嫌洵堪認定。
二、論罪科刑：
㈠、核被告林哲寬所為，係犯槍砲彈藥刀械管制條例第13條第4項
    之非法持有槍砲之主要組成零件罪及同條例第12條第4項之
    非法持有子彈罪。
㈡、按未經許可持有槍彈罪，其持有之繼續，為行為之繼續，而
    非狀態之繼續，至持有行為終了時，均論為一罪，不得割裂
    。亦即該槍彈一經持有，罪即成立，但其完結須繼續至持有
    行為終了時為止（最高法院99年度台上字第4123號判決意旨
    參照）。被告基於持有子彈及槍枝主要組成零件之單一犯意
    ，自取得時起至為警查獲時止，持有行為均僅有一個，各為
    繼續犯之單純一罪。
㈢、又按非法持有槍砲彈藥刀械等違禁物，所侵害者為社會法益
    ，如持有之客體種類相同（同為手槍，同為子彈者，或同為
    槍枝之主要組成零件），縱令持有之客體有數個（如數支手
    槍、數顆子彈、數個槍枝之主要組成零件），仍為單純一罪
    ，不發生想像競合犯之問題；若持有二不相同種類之客體（
    如同時地持有手槍及子彈，或同時地持有槍砲彈藥刀械管制
    條例所定不同條項之槍枝，如手槍及空氣槍），則為一行為
    觸犯數罪名之想像競合犯（最高法院97年度台上字第3556號
    判決意旨參照）。從而，被告同時持有具殺傷力之非制式子
    彈7顆部分，非法持有槍砲之主要組成零件2支部分，參諸前
    開說明，亦仍各自成立單純一罪。
㈣、被告以一持有行為，同時持有槍枝主要組成零件及具殺傷力
    之子彈，為想像競合犯，依刑法第55條規定，從一重之非法
    持有槍砲（原判決誤載為彈藥）主要組成零件罪處斷。
㈤、被告前因傷害、竊盜等案件，經原審法院以105年度易字第49
    9號判決分別判處有期徒刑3月、3月、4月，應執行有期徒刑
    8月確定，於106年6月1日執行完畢等情，有臺灣高等法院被
    告前案紀錄表在卷可稽（見本院卷第31頁），其於有期徒刑
    執行完畢後，5年內故意再犯本件有期徒刑以上之罪，為累
    犯。而觀司法院釋字第775號解釋其解釋文及理由之意旨，
    係指構成累犯者，不分情節，一律加重最低本刑，於不符合
    刑法第59條所定要件之情形下，致生行為人所受之刑罰超過
    其所應負擔罪責之個案，不符罪刑相當原則、比例原則。於
    此範圍內，在修正前，為避免發生上述罪刑不相當之情形，
    法院就該個案應裁量是否加重最低本刑；準此，該解釋係指
    個案應量處最低法定刑、又無法適用刑法第59條在內減輕規
    定之情形，法院應依此解釋意旨裁量不予加重最低本刑。經
    核本案犯罪並無此種情形，是加重法定最低度刑，尚不至於
    使行為人所受之刑罰超過其所應負擔罪責，而無上開解釋所
    指不符罪刑相當原則與比例原則之情形，爰依刑法第47條第
    1項規定加重其刑。
三、原審以被告上開犯行，罪證明確，適用槍砲彈藥刀械管制條
    例第12條第4項、第13條第4項，刑法第11條前段、第55條、
    第47條第1項、第42條第3項前段、第38條第1項，並審酌被
    告係有社會經驗之成年人，當知非法持有具殺傷力之子彈、
    屬槍砲主要組成零件之槍管係嚴重觸法行為，竟仍無視法律
    之禁制，未經許可而持有具殺傷力之子彈7顆、屬槍砲主要
    組成零件之改造金屬槍管2枝，對社會治安造成之隱藏危害
    甚大，是其所為自應受有相當程度之刑事非難，另考量其持
    有之時間及數量，且尚查無被告持以實施進一步犯罪之行為
    而肇致實害，及其犯罪後坦承犯行，態度尚可，並兼衡其犯
    罪之動機、目的、手段、自陳國小畢業之智識程度、前以做
    口罩為業、勉持之家庭經生活狀況等一切情狀，量處有期徒
    刑9月，併科罰金4萬元，並就併科罰金部分諭知如易服勞役
    之折算標準。另說明扣案之0mm非制式子彈5顆及已貫通之金
    屬槍管2支，均屬違禁物，有上開内政部警政署刑事警察局
    鑑定書、內政部函存卷可參，不問屬於犯人與否，應依刑法
    第38條第1項之規定宣告沒收之。至另扣案之0mm非制式子彈
    2顆，已因送鑑定時試射用罄，致失子彈之效能，已不具殺
    傷力，非違禁物，均不予宣告沒收。至其餘扣案物，並非違
    禁物，且與本案無涉，均不另為沒收之諭知。本院認原審認
    事用法俱無不合，量刑亦堪認妥適，被告上訴意旨稱原判決
    量刑過重，指摘原判決不當，非有理由，應予駁回。
據上論斷，應依刑事訴訟法第368條、第364條、第273條之1第1
項，判決如主文。
本案經檢察官黃信勇提起公訴，檢察官柯怡伶到庭執行職務。
中　　華　　民　　國　　110 　年　　11　　月　　24  　日
                  刑事第一庭    審判長法　官  楊清安
　　　　　　　　　                    法　官  蕭于哲
　　　　　　　　　　　　　　　　　　  法　官  陳顯榮
以上正本證明與原本無異。
如不服本判決應於收受送達後20日內向本院提出上訴書狀，其未
敘述上訴理由者，並得於提起上訴後20日內向本院補提理由書（
均須按他造當事人之人數附繕本）「切勿逕送上級法院」。
　　　　　　　　　　　　　　　　　　　書記官  盧建元
中　　華　　民　　國　　110 　年　　11　　月　　24　　日
附錄本案論罪科刑法條全文：
槍砲彈藥刀械管制條例第12條：
未經許可，製造、販賣或運輸子彈者，處 1 年以上 7 年以下有
期徒刑，併科新台幣 500 萬元以下罰金。
未經許可，轉讓、出租或出借子彈者，處 6 月以上 5 年以下有
期徒刑，併科新台幣 300 萬元以下罰金。
意圖供自己或他人犯罪之用，而犯前二項之罪者，處 3 年以上
10 年以下有期徒刑，併科新台幣 700 萬元以下罰金。
未經許可，持有、寄藏或意圖販賣而陳列子彈者，處 5 年以下
有期徒刑，併科新台幣 300 萬元以下罰金。
第 1 項至第 3 項之未遂犯罰之。

槍砲彈藥刀械管制條例第13條：
未經許可，製造、販賣或運輸槍砲、彈藥之主要組成零件者，處
3年以上10年以下有期徒刑，併科新台幣700萬元以下罰金。
未經許可，轉讓、出租或出借前項零件者，處 1 年以上 7 年以
下有期徒刑，併科新台幣 500 萬元以下罰金。
意圖供自己或他人犯罪之用，而犯前 2 項之罪者，處 5 年以上
有期徒刑，併科新台幣 1000 萬元以下罰金。
未經許可，持有、寄藏或意圖販賣而陳列第 1 項所列零件者，
處 6 月以上5 年以下有期徒刑，併科新台幣 300 萬元以下罰金
。